【裁判字號】    98,審易,62
【裁判日期】    980731
【裁判案由】    毒品危害防制條例
【裁判全文】
臺灣桃園地方法院刑事判決              98年度審易字第62號
公  訴  人  臺灣桃園地方法院檢察署檢察官
被      告  甲○○
上列被告因毒品危害防制條例案件，經檢察官提起公訴（98年度
毒偵字第5688號），被告於準備程序進行中為有罪陳述，經本院
合議庭裁定由受命法官獨任進行簡式審判程序，判決如下：
    主  文
甲○○施用第二級毒品，累犯，處有期徒刑伍月，如易科罰金，
以新臺幣壹仟元折算壹日。
    事  實
一、甲○○前於民國88年間因施用毒品案件，經臺灣高雄地方法
    院以88年度毒聲字第447 號裁定送觀察、勒戒後，因認無繼
    續施用毒品之傾向，於88年2 月11日執行完畢釋放出所，並
    經臺灣高雄地方法院檢察署檢察官以88年度偵字第2973號為
    不起訴處分確定；復於前揭經觀察、勒戒執行完畢後5 年內
    之89年間，因施用毒品案件，經同院以89年度毒聲字第2830
    號裁定送觀察、勒戒後，因認有繼續施用毒品之傾向，經同
    院以89年度毒聲字第3482號裁定令入戒治處所施以強制戒治
    ，嗣經同院以89年度毒聲字第7454號裁定停止戒治，於89年
    10 月6日停止處分出所，所餘戒治期間付保護管束，迄於90
    年5 月2 日保護管期滿未經撤銷，視為強制戒治執行完畢，
    該次施用毒品犯行，並經同院以89年度鳳簡字第374 號判決
    判處有期徒刑6 月確定，於91年1 月23日執行完畢。另於90
    年間因違反槍砲彈藥刀械管制條例，經同院以90年度訴字第
    3018號判決判處有期徒刑1 年2 月、併科罰金新臺幣（下同
    ）30,000元確定；又於90年間因施用毒品案件，經同院以91
    年度毒聲字第1288號裁定令入戒治處所施以強制戒治，嗣經
    同院以91年度毒聲字第5476裁定停止戒治，於91年9 月19日
    停止處分出所入監續徒刑，迄於92年4 月10日期滿，未經撤
    銷，視為強制戒治執行完畢，該次施用毒品犯行，並經同院
    以91年度易字第972 號判決判處有期徒刑7 月確定，前揭2
    罪嗣經同院以91年度聲字第3044號裁定應執行有期徒刑1年
    7 月、併科罰金30,000元確定，於92年12月12日縮短刑期假
    釋出監併付保護管束，迄於93年2 月11日縮刑期滿，假釋未
    經撤銷，其未執行之刑以已執行完畢論。詎猶不知悔改，復
    基於施用第二級毒品甲基安非他命之犯意，於97年10月1 日
    為警採尿回溯時起96小時內某時，在臺灣地區某不詳地點，
    以不詳方式施用第二級毒品甲基安非他命1 次。嗣於97年10
    月1 日下午4 時30分許，在桃園縣龜山鄉○○路千禧新城66
    號4 樓居所內為警查獲，並扣得殘渣袋1 只。
二、案經桃園縣政府警察局龜山分局報請臺灣桃園地方法院檢察
    署檢察官偵查起訴。
    理  由
一、本件被告所犯係死刑、無期徒刑、最輕本刑為三年以上有期
    徒刑以外之罪，其於準備程序中就被訴事實為有罪之陳述，
    經法官告知簡式審判程序之旨，並聽取公訴人、被告之意見
    後，本院認為適宜由受命法官獨任進行簡式審判程序，合先
    敘明。
二、上揭犯罪事實，業據被告甲○○於本院審理時坦承不諱，而
    被告為警查獲所採尿液經送驗，確呈甲基安非他命陽性反應
    ，有臺灣檢驗科技股份有限公司出具之濫用藥物尿液檢驗報
    告1 份附卷可稽，足認被告之任意性自白與事實相符，堪予
    採信。按毒品危害防制條例於92年7 月9 日修正公布，自93
    年1 月9 日施行，而依修正後之規定，僅限於「初犯」及「
    5 年後再犯」2 種情形，始應先經觀察、勒戒或強制戒治程
    序。倘被告於5 年內已再犯，經依法追訴處罰，縱其第3次
    （或第3 次以上）再度施用毒品之時間，在初犯經觀察、勒
    戒或強制戒治執行完畢釋放5 年以後，已不合於「5 年後再
    犯」之規定，且因已於「5 年內再犯」，顯見其再犯率甚高
    ，原實施觀察、勒戒或強制戒治，已無法收其實效，即應依
    該條例第10條處罰；又所謂5 年戒斷期間之計算，係指相鄰
    之前後2 次施用毒品時間之間隔而言，非可飛躍自初次起算
    其5 年期間（最高法院95年度第7 次刑事庭會議決議、最高
    法院95年台非字第65號判決參照）。查被告甲○○於88年2
    月11日經觀察、勒戒執行完畢後五年內之89年間，再因施用
    毒品案件，經臺灣高雄地方法院以裁定送觀察、勒戒及強制
    戒治執行完畢後，並經同院以89年度鳳簡字第374 號判決判
    處有期徒刑6 月確定，此有臺灣高等法院被告前案紀錄表在
    卷足憑。依上開說明，本件被告前經觀察、勒戒執行完畢後
    ，於5 年內已再犯施用毒品罪，且經依法觀察、勒戒與強制
    戒治及追訴處罰，本件施用毒品之時間，固在其經觀察、勒
    戒與強制戒治執行完畢釋放5 年以後，惟已不合於「5 年後
    再犯」之規定，係3 犯以上，自應依法追訴。從而，本件事
    證明確，被告犯行，堪以認定，應依法論科。
三、核被告所為，係犯毒品危害防制條例第10條第2 項施用第二
    級毒品罪。其施用前持有第二級毒品甲基安非他命之低度行
    為，應為施用毒品之高度行為所吸收，不另論罪。又被告有
    如事實欄一所載前案科刑執行情形，有臺灣高等法院被告前
    案紀錄表在卷可按，於5 年以內故意再犯本件最重本刑為有
    期徒刑以上之罪，為累犯，應依刑法第47條第1 項之規定加
    重其刑。爰審酌被告施用毒品再犯率甚高，原實施觀察勒戒
    或強制戒治，已無法收其實效，於本件復另行施用第二級毒
    品，顯見其意志不堅，其施用毒品足以導致精神障礙、性格
    異常，甚至造成生命危險，戕害一己之身體健康及於本院審
    理時始坦承犯行等一切情狀，量處如主文所示之刑。至扣案
    殘渣袋1 只，被告始終否認為其所有，且與本件施用毒品犯
    行無關，爰不予宣告沒收銷燬之，附此敘明。
據上論斷，應依刑事訴訟法第273 條之1 第1 項、第299 條第1
項前段，毒品危害防制條例第10條第2 項，刑法第11條、第47
條第1 項、第41條第1項前段，判決如主文。
本案經檢察官楊凱真到庭執行職務。
中    華    民    國    98    年    7     月    31    日
                    刑事庭  法  官  林孟宜
以上正本證明與原本無異。
如不服本判決，應於判決送達後10日內向本院提出上訴狀（應附
繕本），其未敘述上訴理由者，應於上訴期間屆滿後20日內補提
理由書狀於本院，上訴於臺灣高等法院。
                            書記官  洪明媚
中    華    民    國    98    年    7     月    31    日
附錄本案論罪科刑法條：
毒品危害防制條例第10條規定：
施用第一級毒品者，處6 月以上5 年以下有期徒刑。
施用第二級毒品者，處3 年以下有期徒刑。


司法院資訊處製作；財團法人民間司法改革基金會備份。
